prince/dictionaries/lv-LV.aff
# Latvieğu valodas affix fails lietoğanai ar OpenOffice 1.0 un augstâk
# Latvian affix table for OpenOffice 1.0 and higher
#
# Copyright (C) 2002 Janis Eisaks, jancs@dv.lv
#
# Version info: 0.6a
# Izmainîta pieeja darbîbas vârdu locîğanai - no dalîtas pa konjugâcijâm 
# uz dalîtâm pa laikiem un tipiem (tag, pak, nak, izt formas, ciesh k, divd.)
#
# This library is free software; you can redistribute it and/or
# modify it under the terms of the GNU Lesser General Public
# License as published by the Free Software Foundation; either
# version 2.1 of the License, or (at your option) any later version.
#
# This library is distributed in the hope that it will be useful,
# but WITHOUT ANY WARRANTY; without even the implied warranty of
# MERCHANTABILITY or FITNESS FOR A PARTICULAR PURPOSE. See the GNU
# Lesser General Public License for more details.
#
# You should have received a copy of the GNU Lesser General Public
# License along with this library; if not, write to the Free Software
# Foundation, Inc., 59 Temple Place, Suite 330, Boston, MA 02111-1307 USA
# 
# Faila radîğanai izmantotâ literatûra  
#  1. B.Ceplîte, L.Ceplîtis
#     Latvieğu valodas praktiskâ gramatika
#
# Pateicos Dr. Andrejam Spektoram un LU Mâkslîgâ Intelekta laboratorijai
# par iespçju izmantot apkopoto vârdu krâjumu; Edvînam Malnaèam, 
# Egonam Spalânam, Valdemâram Rozenbergam, kâ arî citiem brîvprâtîgajiem 
# par nesavtîgu atbalstu projekta realizâcijâ
#
# Faila formâts: myspell
#
# Here's a part of flags used, in case you want to add new ones.
#
#        !@#$%^&*()_+-=1234567890ABCDEFGHIJKLMNOPQRSTUVWXYZ 
# Used:  --------------------------+++-++++++-+++++++++++++
#                                abcdefghijklmnopqrstuvwxyz
# Used:                          --++++++------+++++++---++
#
# extended keys, starting form ASCII(123)
#
# Used    {|}~€ƒ‚„…†‡ˆ‰Š‹
#         +++++++++++++++++
#140
#      Œ‘’“”•–—˜™š›œŸ ¡¢£¤¥¦§¨©ª«¬­®¯°±²³´µ¶·¸¹º»¼½
#      +     +++++++++++++++++++++++++++++++++++++++++++  (free - 189)

SET ISO8859-13
TRY esianrtolcdugmphbfvkzâçîûğìíïòèş

##########################################################
#
#                       LIETVÂRDI
#
##########################################################

# sfx O - I dekl. viensk., galotne s
# sfx Y - I dekl. viensk., galotne ğ
# sfx i - I dekl. dsk., galotne s
# sfx Z - I dekl. dsk., galotne s
# sfx t - I dekl. pam. forma viensk., galotne s
# sfx v - I dekl. pam. forma dsk., galotne s
# sfx » - I dekl. pam. forma viensk., galotne ğ (187)
# sfx ¼ - I dekl. pam. forma dsk., galotne ğ (188)
# sfx P - II dekl. viensk.
# sfx j - II dekl. dsk.
# sfx u - II dekl. pam. forma viensk.
# sfx w - II dekl. pam. forma dsk.
# sfx Q - III dekl. viensk.
# sfx k - III dekl. dsk.
# sfx R - IV dekl. viensk.
# sfx l - IV dekl. dsk.
# sfx r - IV dekl. pam. forma viensk.
# sfx x - IV dekl. pam. forma dsk.
# sfx S - V dekl. viensk.
# sfx m - V dekl. dsk.
# sfx s - V dekl. pam. forma viensk.
# sfx f - V dekl. pam. forma dsk.
# sfx T - VI dekl. viensk.
# sfx n - VI dekl. dsk.

#lietvârdi I.deklinâcija - galds, vçjğ, vsk.
#nouns, 1st declination, m.
SFX O Y 4
SFX O   s     a     [s]    #ìenitivs vsk
SFX O   s     am    [s]    #dativs vsk
SFX O   s     u     [s]    #akuzativs un instrum.
SFX O   s     â     [s]    #lokativs vsk

SFX Y Y 4
SFX Y   ğ     a     [ğ]    #ìenitivs vsk
SFX Y   ğ     am    [ğ]    #dativs vsk
SFX Y   ğ     u     [ğ]    #akuzativs un instrum.
SFX Y   ğ     â     [ğ]    #lokativs vsk

#lietvârdi I.deklinâcija - galds, vçjğ, dsk.
SFX i Y 4
SFX i   s     i     [s]    #nominatÎvs
SFX i   s     iem   [s]    #datÎvs
SFX i   s     us    [s]    #akuzatÎvs
SFX i   s     os    [s]    #lokatÎvs

SFX Z Y 4
SFX Z   ğ     i     [ğ]    #nominativs
SFX Z   ğ     iem   [ğ]    #datÎvs
SFX Z   ğ     us    [s]    #akuzativs
SFX Z   ğ     os    [ğ]    #lokatÎvs

#lietvârdi I.deklinâcija - galds, vçjğ vsk.
#nouns, 1st declination, m.
#PAMAZINÂMÂS formas
#nav taisîts afikss pamazinâğanai vârdiem, kuri beidzas ar -gs (valgs), 
#-ks (nieks)
#Ja kâdam nepiecieğamas vokatîva formas, jâatkomentç nâkoğâs 5 rindas
#un jânodzçğ sestâ.
#SFX t Y 24
#SFX t   s     iò    [^gk]s    #vokatîvs
#SFX t   ğ     iò    [ğ]       #vokatîvs
#SFX t   gs    dziò  [g]s      #vokatîvs
#SFX t   ks    ciò   [k]s      #vokatîvs
SFX t Y 15
SFX t   s     iòğ   [^gk]s    #viensk. nom.
SFX t   s     iòa   [^gk]s    #ìenitîvs, d. nom.
SFX t   s     iòam  [^gk]s    #dativs
SFX t   s     iòu   [^gk]s    #akuzativs, instr, d.ìen.,
SFX t   s     iòâ   [^gk]s    #lokativs
SFX t   gs    dziòğ   [g]s    #viensk. nom. - zirgs-zirdziòğ
SFX t   gs    dziòa   [g]s    #ìenitîvs, d. nom.
SFX t   gs    dziòam  [g]s    #dativs
SFX t   gs    dziòu   [g]s    #akuzativs, instr, d.ìen.,
SFX t   gs    dziòâ   [g]s    #lokativs
SFX t   ks    ciòğ    [k]s    #viensk. nom. spoks-spociòğ
SFX t   ks    ciòa    [k]s    #ìenitîvs, d. nom.
SFX t   ks    ciòam   [k]s    #dativs
SFX t   ks    ciòu    [k]s    #akuzativs, instr, d.ìen.,
SFX t   ks    ciòâ    [k]s    #lokativs

#lietvârdi I.deklinâcija - galds, vçjğ, dsk.
SFX v Y 12
SFX v   s     iòi   [^gk]s    #dsk. nom.
SFX v   s     iòus  [^gk]s    #dsk. akuzativs,.
SFX v   s     iòiem [^gk]s    #dativs, instr
SFX v   s     iòos  [^gk]s    #lokativs
SFX v   gs    dziòi   [g]s    #dsk. nom.
SFX v   gs    dziòus  [g]s    #dsk. akuzativs,.
SFX v   gs    dziòiem [g]s    #dativs, instr
SFX v   gs    dziòos  [g]s    #lokativs
SFX v   ks    ciòi    [k]s    #dsk. nom.
SFX v   ks    ciòus   [k]s    #dsk. akuzativs,.
SFX v   ks    ciòiem  [k]s    #dativs, instr
SFX v   ks    ciòos   [k]s    #lokativs

SFX » Y 5
SFX »   ğ     iòğ     [ğ]     #viensk. nom.
SFX »   ğ     iòa     [ğ]     #ìenitîvs, d. nom.
SFX »   ğ     iòam    [ğ]     #dativs
SFX »   ğ     iòu     [ğ]     #akuzativs, instr, d.ìen.,
SFX »   ğ     iòâ     [ğ]     #lokativs

SFX ¼ Y 4
SFX ¼   ğ     iòi     [ğ]     #dsk. nom.
SFX ¼   ğ     iòus    [ğ]     #dsk. akuzativs
SFX ¼   ğ     iòiem   [ğ]     #dativs, instr
SFX ¼   ğ     iòos    [ğ]     #lokativs

#lietvârdi II.deklinâcija - kurmis, akmens, suns
#nouns, 2nd declination, m.
#lîdzskaòu mijas:
#
#t - ğ
#d - ş
#s - ğ
#z - ş
#n - ò
#l - ï
#v - vj
#sn - ğò
#p - pj
#b - bj
#m - mj
#c - è
#dz - dş
#zn - şò
#sl - ğï
#zl - şï
#ln - ïò
SFX P Y 22
SFX P   is    a      [^bpmvtcdzsnl]is      #ìen.
SFX P   is    ja     [bpmv]is      #ìen.
SFX P   tis   ğa     [t]is      #ìen.
SFX P   cis   èa     [c]is      #ìen.
SFX P   dis   şa     [d]is      #ìen.
SFX P   zis   şa     [z]is      #ìen.
SFX P   sis   ğa     [s]is      #ìen.
SFX P   nis   òa     [^szl][n]is      #ìen.
SFX P   lis   ïa     [^sl][l]is      #ìen.
SFX P   snis  ğòa    [s]nis     #ìen.
SFX P   znis  şòa    [z]nis      #ìen.
SFX P   slis  ğïa    [s]lis      #ìen.
SFX P   llis  ïïa    [l]lis      #ìen.
SFX P   zlis  şïa    [z]lis      #ìen.
SFX P   lnis  ïòa    [l]nis      #ìen.
SFX P   ns    òa     [n]s      #ìen. suns,
SFX P   s     m      [i]s      #dat
SFX P   s     im     [n]s      #dat suns
SFX P   s     0      [i]s      #akk, instr vsk
SFX P   s     i      [n]s      #akk, instr vsk suns
SFX P   is    î      [i]s      #lok
SFX P   s     î      [n]s      #lok

#lietvârdi II.deklinâcija dsk.
SFX j Y 80
SFX j   is    ji     [bpmv]is   #nom dsk
SFX j   is    i      [ìrí]is    #nom dsk
SFX j   tis   ği     [t]is      #nom dsk
SFX j   cis   èi     [c]is      #nom dsk
SFX j   dis   şi     [d]is      #nom dsk
SFX j   zis   şi     [z]is      #nom dsk
SFX j   sis   ği     [s]is      #nom dsk
SFX j   nis   òi     [^szl][n]is  #nom dsk
SFX j   lis   ïi     [^sl][l]is      #nom dsk
SFX j   snis  ğòi    [s]nis     #nom dsk
SFX j   znis  şòi    [z]nis     #nom dsk
SFX j   slis  ğïi    [s]lis     #nom dsk
SFX j   llis  ïïi    [l]lis      #ìen.
SFX j   zlis  şïi    [z]lis     #nom dsk
SFX j   lnis  ïòi    [l]nis      #nom dsk
SFX j   ns    òi     [n]s       #nom dsk suns
SFX j   is    ju     [bpmv]is      #ìen. dsk
SFX j   is    u      [ìrí]is       #ìen. dsk
SFX j   tis   ğu     [t]is         #ìen. dsk
SFX j   cis   èu     [c]is         #ìen. dsk
SFX j   ns    òu     [n]s          #ìen. dsk
SFX j   dis   şu     [d]is         #ìen. dsk
SFX j   zis   şu     [z]is         #ìen. dsk
SFX j   sis   ğu     [s]is         #ìen. dsk
SFX j   nis   òu     [^szl][n]is     #ìen. dsk
SFX j   lis   ïu     [^sl][l]is         #ìen. dsk
SFX j   snis  ğòu    [s]nis        #ìen. dsk
SFX j   znis  şòu    [z]nis        #ìen. dsk
SFX j   slis  ğïu    [s]lis        #ìen. dsk
SFX j   llis  ïïu    [l]lis      #ìen.
SFX j   zlis  şïu    [z]lis        #ìen. dsk
SFX j   lnis  ïòu    [l]nis         #ìen. dsk
SFX j   is    jiem   [bpmv]is   #dat dsk, instr
SFX j   s     em     [ìrí]is      #dat dsk
SFX j   tis   ğiem     [t]is      #dat dsk
SFX j   cis   èiem     [c]is      #nom dsk
SFX j   dis   şiem     [d]is      #nom dsk
SFX j   zis   şiem     [z]is      #nom dsk
SFX j   sis   ğiem     [s]is      #nom dsk
SFX j   nis   òiem     [^szl][n]is  #nom dsk
SFX j   lis   ïiem     [^sl][l]is      #nom dsk
SFX j   snis  ğòiem    [s]nis     #nom dsk
SFX j   znis  şòiem    [z]nis     #nom dsk
SFX j   llis  ïïiem    [l]lis      #ìen.
SFX j   slis  ğïiem    [s]lis     #nom dsk
SFX j   zlis  şïiem    [z]lis     #nom dsk
SFX j   lnis  ïòiem    [l]nis     #nom dsk
SFX j   ns    òiem    [n]s      #nom dsk
SFX j   is    jus     [bpmv]is   #akk dsk
SFX j   is    us      [ìrí]is      #nom dsk
SFX j   tis   ğus     [t]is      #nom dsk
SFX j   cis   èus     [c]is      #nom dsk
SFX j   dis   şus     [d]is      #nom dsk
SFX j   zis   şus     [z]is      #nom dsk
SFX j   sis   ğus     [s]is      #nom dsk
SFX j   nis   òus     [^szl][n]is      #nom dsk
SFX j   lis   ïus     [^sl][l]is      #nom dsk
SFX j   snis  ğòus    [s]nis     #nom dsk
SFX j   znis  şòus    [z]nis     #nom dsk
SFX j   slis  ğïus    [s]lis     #nom dsk
SFX j   llis  ïïus    [l]lis     #nom dsk
SFX j   zlis  şïus    [z]lis     #nom dsk
SFX j   lnis  ïòus    [l]nis      #nom dsk
SFX j   ns    òus     [n]s      #nom dsk
SFX j   is    jos     [bpmv]is   #lok dsk
SFX j   is    os      [ìrí]is      #lok dsk
SFX j   tis   ğos     [t]is      #lok dsk
SFX j   cis   èos     [c]is      #lok dsk
SFX j   dis   şos     [d]is      #nom dsk
SFX j   zis   şos     [z]is      #nom dsk
SFX j   sis   ğos     [s]is      #nom dsk
SFX j   nis   òos     [^szl][n]is      #nom dsk
SFX j   lis   ïos     [^sl][l]is      #nom dsk
SFX j   snis  ğòos    [s]nis     #nom dsk
SFX j   znis  şòos    [z]nis     #nom dsk
SFX j   llis  ïïos    [l]lis      #ìen.
SFX j   slis  ğïos    [s]lis     #nom dsk
SFX j   zlis  şïos    [z]lis     #nom dsk
SFX j   lnis  ïòos    [l]nis      #nom dsk
SFX j   ns    òos     [n]s      #nom dsk

#lietvârdi II.deklinâcija - kurmis, akmens, suns
#nouns, 2nd declination, m.
#PAMAZINÂMÂS formas
#### JÂPÂRBAUDA!!!!!!!!!!!!!!!!!!!!!!!!!!!!!!!!!!!!!!!!!!!!!!
#### akmens. suns - iekïauti manuâli
SFX u Y 5
SFX u   is     îtis  [i]s      #viensk. nom.
SFX u   is     îğa   [i]s      #v. ìenitîvs, d. nom.
SFX u   is     îtim  [i]s      #v. dativs
SFX u   is     îti   [i]s      #v. akuzativs, instr,
SFX u   is     îtî   [i]s      #v. lokativs

#lietvârdi II.deklinâcija dsk.
SFX w Y 5
SFX w   is     îği   [i]s      #viensk. nom.
SFX w   is     îğu   [i]s      #d. ìenitîvs,
SFX w   is     îğiem [i]s      #d. dativs, d. instr.
SFX w   is     îğus  [i]s      #d. akuzativs
SFX w   is     îğos  [i]s      #d. lokatîvs

#lietvârdi III deklinâcija - lietus
#nouns, 3rd declination, m.
#pamazinâmâs formas maina deklinâciju un to mazskaitlîguma dçï
#afiksus taisît nemaz nav jçgas - att formas pievienotas manuâli
SFX Q Y 4
SFX Q   s     m     [u]s     #dativs
SFX Q   s     0     [u]s     #akuzativs un instrum., ari dsk ìen.,
SFX Q   us    û     [s]      #lokativs
SFX Q   us    i     [s]      #nominativs

#lietvârdi III deklinâcija dsk.
SFX k Y 2
SFX k   us    iem   [s]      #dativs
SFX k   us    os    [s]      #lokativs
